臺灣高雄地方法院民事裁定          100年度司財管字第142號
聲  請  人  財團法人臺灣省私立高雄仁愛之家附設玫瑰園養護
            所
法定代理人  張雅玲
上聲請人聲請為被繼承人寸守義選任遺產管理人事件，本院裁定
如下：
    主  文
選任焦文城律師為被繼承人寸守義（男，民國○○年○月○日生
，身分證統一編號：Ｆㄧ00000000號）之遺產管理人。
程序費用新臺幣壹仟元由被繼承人寸守義之遺產負擔。
    理  由
一、按「繼承開始時，繼承人之有無不明者，由親屬會議於一個
    月內選定遺產管理人，並將繼承開始及選定遺產管理人之事
    由，向法院報明。」、「無親屬會議或親屬會議未於前條所
    定期限內選定遺產管理人者，利害關係人或檢察官，得聲請
    法院選任遺產管理人，並由法院依前項規定為公示催告。」
    ，民法第1177條、第1178條第2 項分別定有明文。
二、聲請意旨略以：被繼承人寸守義（男，民國○○年○ 月○ 日生
    ，身分證統一編號：Ｚ000000000號，生前最後住所：高雄市
    ○○區○○街1 號）在世時為內政部委託財團法人臺灣省私
    立高雄仁愛之家附設玫瑰園養護所照護之精神病患者（文號
    ：省社處62.3.2五字第4510號），於聲請人照顧相對人期間
    ，據資料顯示相對人在台無親屬，又被繼承人於94年9 月16
    日死亡，由聲請人為其辦理後事，迄今仍無家屬前來認領繼
    承其遺產，為此，爰依法聲請為被繼承人選任遺產管理人等
    語。
三、經查：
  (一)聲請人主張之前揭事實，業據其提出被繼承人之除戶謄本為
    證，堪信為真實。又被繼承人之繼承人有無不明，復查無其
    他合法繼承人存在，揆諸前揭規定，被繼承人之遺產自應適
    用關於無人承認繼承之規定，參以其親屬會議並未於死亡發
    生之日起1 個月內為其選定遺產管理人並呈報本院，是聲請
    人以利害關係人之地位，向本院聲請對被繼承人選任遺產管
    理人，自屬有據。
  (二)本院審酌：擔任遺產管理人，主要係彙整被繼承人之財產，
    踐行被繼承人債權、債務之確認，並作適法合理之分配，且
    於有繼承人承認繼承時或遺產分配後，尚有剩餘時，將遺產
    移交繼承人或國庫，此須熟悉相關法律程序進行遺產處分，
    經本院自高雄律師公會願意擔任法院遺產管理人名單中徵詢
    後，焦文城律師願意以其專業知識管理及處理被繼承人後續
    之遺產問題，有電話紀錄1 紙附卷可稽，爰選任焦文城律師
    為本件之遺產管理人。
四、依非訟事件法第157 條、第24條第1 項，裁定如主文。
五、如對本裁定抗告，須於裁定送達後10日之不變期間內，向本
    院提出抗告狀，並繳納抗告費新臺幣1,000 元。
中    華    民    國    100   年    12    月    8     日
                        家事法庭  司法事務官  林于莙